臺灣桃園地方法院刑事判決　　　　　　 96年度簡上字第270號
上　訴　人
即　被　告　甲○○
上列上訴人即被告因恐嚇案件，不服本院簡易庭96年度桃簡字第
644 號，中華民國96年3 月27日第一審判決（聲請簡易處刑案號
：臺灣桃園地方法院檢察署96年度偵字第4597號），提起上訴，
本院合議庭為第二審判決如下：
    主  文
原判決撤銷。
甲○○以加害身體、自由之事，恐嚇他人致生危害於安全，累犯
，處有期徒刑伍月，減為有期徒刑貳月又拾伍日，如易科罰金，
以新臺幣壹仟元折算壹日。
    事  實
一、甲○○前因竊盜案件，經本院於民國92年10月29日以92年度
    易字第782 號判處有期徒刑8 月，嗣經上訴，經臺灣高等法
    院於93年2 月12日以93年度上易字第10號駁回上訴確定，並
    於94年8 月9 日縮刑期滿執行完畢；復因違反動產擔保交易
    法案件，經本院於94年12月29日以94年度桃簡字第2773號判
    處有期徒刑2 月，於95年1 月31日確定，並於95年7 月12日
    易科罰金執行完畢（均構成累犯）。詎甲○○猶不知悛悔，
    於前揭違反動產擔保交易法案件在臺灣桃園地方法院檢察署
    執行時，適見該案承辦子股書記官乙○○頗具姿色，因心生
    愛慕，竟為達結交男女朋友之目的，基於恐嚇接續犯意，先
    於95年11月初某日，以寫有「那怕是只有一夜情人，我都願
    意」等文字之郵件寄達桃園地檢並由乙○○收執後；再於同
    年月6 日，以寫有「我非常渴望得到你」、「我偷偷的跟在
    你後面，並知道你家住在哪裡。隔天我趁你上班的時候，有
    偷偷進去你家，並且拿走了你的一件貼身小褲褲」、「我在
    床上穿著你的小褲褲，聞著你得胸照（罩），不由自主的打
    了一隻手槍」、「報警處理的話，我是會親自拜訪你的，到
    時候情況可能會變的很糟糕」、「請你能夠讓我完成非常想
    要得到你身體的慾望能夠實現」等加害其身體、自由之恫嚇
    言詞之信件寄送劉女，致乙○○因而心生畏懼，致生危害於
    安全。嗣經被害人乙○○將上開信件報由臺灣桃園地方法院
    檢察署檢察官偵辦，經該署檢察官將之送鑑結果，在信函及
    信封上採得指紋核與甲○○檔存指紋卡之左中指、左手掌掌
    紋相符，始循線查獲上情。
二、案經臺灣桃園地方法院檢察署檢察官自動檢舉偵辦後聲請以
    簡易判決處刑。
    理  由
壹、程序部分
    按傳聞法則之重要理論依據，在於傳聞證據未經當事人之反
    對詰問予以核實，乃予排斥，惟若當事人已放棄對原供述人
    之反對詰問權，於法院審判時表明同意該等傳聞證據可作為
    證據，基於證據資料愈豐富，愈有助於真實發現之理念，並
    貫徹刑事訴訟法修法加重當事人進行主義之精神，確認當事
    人對於證據能力有處分權之制度，傳聞證據經當事人同意作
    為證據，法院認為適當者，亦得為證據。另當事人於調查證
    據時，對於傳聞證據表示「沒有意見」，而未於言詞辯論終
    結前聲明異議 (Without Objection)，應視為已有將該等傳
    聞證據採為證據之同意，此刑事訴訟法第159 條之5 定有明
    文。本案被告於本院準備程序中已表示對卷內人證物證之證
    據能力均同意有證據能力（見本院卷第26頁），迄本院辯論
    終結前，被告亦未爭執本案證據之證據能力，依刑事訴訟法
    第159 條之5 第2 項之規定，應視為被告已同意本案相關之
    傳聞證據均可作為證據，本院斟酌本案卷內之證據並非非法
    取得，亦無證明力明顯過低之情形，且經本院於審判期日依
    法進行證據之調查、辯論，被告於訴訟上之程序權，已受保
    障，前揭各該證據，均得採為證據，先予敘明。
貳、實體部分
一、訊據被告甲○○固坦承於上開時、地書寫上開內容之信函等
    情（見本院卷第24頁），惟矢口否認有何恐嚇之犯意，辯稱
    ：信件不是伊寄出的，係伊的友人梁財寶誤為代寄云云（見
    本院卷第24頁）。經查，被告於前揭違反動產擔保交易法案
    件在臺灣桃園地方法院檢察署執行時，因見該案承辦子股書
    記官乙○○而心生愛慕，為達結交男女朋友之目的，而於上
    開時、地書寫上開內容之信函，嗣經寄交乙○○收受等情，
    業據被告坦承不諱（見偵查卷第40、41頁，本院卷第24頁）
    ，核與證人即被害人乙○○於偵查中具結證述之情節相符（
    見偵查卷第25至26頁），並有扣案之信函2 件在卷可稽（見
    偵查卷第18頁），復有上開信函經送鑑驗結果，發現可資比
    對之指紋編號1 至4 及編號5 掌紋，編號1 指紋與檔存甲○
    ○指紋卡之左中指指紋相符，編號2 、3 、4 指紋，未發現
    相符者，編號5 掌紋，亦與甲○○指紋卡之左手掌掌紋相符
    一情，有內政部警政署警察局95年11月29日刑紋字第095016
    9612號鑑定書1 紙及附件信函3 紙、信封2 個在卷可稽（見
    偵查卷第15至17頁）。觀諸被告所寫信函內容「那怕是只有
    一夜情人，我都願意」、「我非常渴望得到你」、「我偷偷
    的跟在你後面，並知道你家住在哪裡。隔天我趁你上班的時
    候，有偷偷進去你家，並且拿走了你的一件貼身小褲褲」、
    「我在床上穿著你的小褲褲，聞著你得胸照（罩），不由自
    主的打了一隻手槍」、「報警處理的話，我是會親自拜訪你
    的，到時候情況可能會變的很糟糕」、「請你能夠讓我完成
    非常想要得到你身體的慾望能夠實現」等文字，就其文義觀
    之，顯然已明確具體表達欲對被害人乙○○侵害身體及自由
    之意，且被害人乙○○亦因此心生畏懼而有報由檢察官處理
    偵辦之舉，亦據證人乙○○於偵查中具結證述在卷（見偵查
    卷第25至26頁），被告與被害人乙○○間並無何交情，主觀
    上自應知悉渠信件中所寫之文字，已足威脅乙○○之身體、
    自由而使之心生畏怖。準此，足認被告確有恐嚇犯行無疑。
    被告雖以前詞置辯，然此與被告於偵查中供承寄送上開信件
    等情，辯稱僅係樂趣好玩云云（見偵查卷第41、42頁），已
    未相合，且查渠自偵查歷經原審，始終未曾提出有何信件遭
    人誤寄之情節，其所辯殊堪置疑。再觀諸被告於偵查中先辯
    稱信件非伊所寫，嗣辯稱係因樂趣而寫該信，於上訴後又再
    改稱信件非伊所寄云云，所辯先後矛盾、反覆，且核諸扣案
    之信件經送鑑定結果，其發現可資比對之指紋、掌紋中，僅
    有與檔存甲○○指紋卡之指紋、掌紋相符，亦無被告所稱「
    梁財寶」之指紋或掌紋等情，有前揭鑑定書在卷可稽，被告
    雖辯稱係遭梁財寶誤寄云云，惟始終未能陳報所稱「梁財寶
    」之人年籍住址以供本院調查，其所辯顯然可疑，且以被告
    所辯情節：伊在營造廠工作，當時伊把這兩封信件放在辦公
    室桌上，梁財寶以為伊要寄出，便幫伊寄出，梁財寶是監工
    主任，梁財寶的工作和寄信沒有關係，平常也未曾幫伊寄過
    信等情（見本院卷第24頁），則渠所稱「梁財寶」之人，既
    非專司寄信工作之人，而係監工主任，亦未曾為被告寄出任
    何信件等情，豈有誤代被告寄出本件信件，甚至先後2 次一
    再誤寄達2 封之理，何況本件信封上收信人係記載「TO：桃
    園市○○街15號（桃園地檢署執行科子股）乙○○小姐」（
    見偵查卷第16、18頁），其收信地址為臺灣桃園地方法院檢
    察署，顯非通常往來之信件，若非經信主之託請，一般人豈
    會隨意將之寄出？實難想像，是被告所辯，核屬犯後卸責之
    詞，不可採信。綜上所述，本件事證明確，被告恐嚇犯行堪
    予認定，應依法論科。
二、核被告甲○○所為，係犯刑法第305 條之恐嚇罪嫌。被告所
    為前後2 次寄發信函恐嚇乙○○之舉，係於密切接近之時地
    所實施，侵害同一之法益，各行為之獨立性極為薄弱，依一
    般社會健全觀念，在時間差距上，難以強行分開，在刑法評
    價上，以視為數個舉動之接續施行，合為包括之一行為予以
    評價，較為合理，則屬接續犯，而為包括之一罪。被告有事
    實欄所載之有期徒刑科刑、執行紀錄，此有臺灣高等法院被
    告前案紀錄表在卷可稽，其受有期徒刑執行完畢後，5 年以
    內故意再犯有期徒刑以上之本罪，為累犯，應依刑法第47條
    第1 項加重其刑。
三、原審論處被告罪刑，本非無見，惟查，被告所為合於中華民
    國96年罪犯減刑條例之減刑要件，原審未及減刑，尚有未洽
    ，被告上訴意旨雖無理由，惟原判決既有上開可議，仍屬無
    可維持，應由本院將原判決撤銷改判。爰審酌爰審酌被告為
    達追求被害人之目的，竟以令人產生厭惡、恐懼、危害安全
    感之內容之信件寄送給被害人，致被害人產生恐懼，又被告
    素行不佳，犯後猶否認犯行、態度不佳、惡性非輕等一切情
    狀，量處如主文第二項所示之刑，以示懲儆。末按中華民國
    96年罪犯減刑條例業於96年7 月4 日修正公布，並於同年月
    16日施行，查本件被告犯罪時間在96年4 月24日以前，且非
    中華民國96年罪犯減刑條例第3 條第1 項所定不予減刑之罪
    ，被告所犯，合於減刑之規定，爰依該條例第2 條第1 項第
    3 款、第7 條之減刑規定，應減其宣告刑二分之一，併依刑
    法第條41條第1 項前段諭知如易科罰金之折算標準。
四、被告經合法傳喚，無正當之理由不到庭，爰依刑事訴訟法第
    371 條規定，不待其陳述，逕行判決如主文所示。
據上論斷，應依刑事訴訟法第455 條之1 第1 項、第3 項、第37
1 條、第369 條第1 項前段、第364 條、第299 條第1 項前段，
刑法第305 條、第47條第1 項、第41條第1項前段，刑法施行法
第1 條之1 、第2 項前段，中華民國96年罪犯減刑條例第2 條第
1項第3款、第7條、第9條，判決如主文。
本案經檢察官翁春鈴到庭執行職務。
中　　華　　民　　國　　96　　年　　10　　月　　11　　日
                  刑事第九庭    審判長  法　官　何信慶
                                        法  官  何燕蓉
                                        法  官  蘇琬能
以上正本證明與原本相符。
不得上訴。
              　　　　　　　　　　　　　書記官　許弘樺
中　　華　　民　　國　　96　　年　　10　　月　　11　　日
附錄本案論罪科刑法條：
中華民國刑法第305 條（恐嚇危害安全罪）
以加害生命、身體、自由、名譽、財產之事，恐嚇他人致生危害
於安全者，處2 年以下有期徒刑、拘役或3 百元以下罰金。
